臺灣臺中地方法院民事裁定　　　　　　
111年度抗字第258號
抗  告  人  陳妙雯  

相  對  人  裕融企業股份有限公司

法定代理人  嚴陳莉蓮
上列當事人間因聲請本票裁定事件，抗告人對於民國94年1月23
日本院所為之裁定（94年度票字第1564號）提起抗告，本院合議
庭裁定如下：
    主  文
抗告駁回。
抗告程序費用新臺幣壹仟元由抗告人負擔。
    理  由
一、按執票人向本票發票人行使追索權時，得聲請法院裁定後強
    制執行，票據法第123條定有明文。又本票執票人，依票據
    法第123條規定，聲請法院裁定許可對發票人強制執行，係
    屬非訟事件，此項聲請之裁定及抗告法院之裁定，僅依非訟
    事件程序，以審查強制執行許可與否，並無確定實體上法律
    關係存否之效力，法院僅就本票形式上之要件是否具備予以
    審查，即為已足，至於當事人間實體上之爭執，應循訴訟程
    序以資解決，要非非訟裁定法院所得審酌，最高法院56年台
    抗字第714號及57年台抗字第76號分別著有判例。是以，如
    發票人就票據債務之存否有爭執時，應由發票人提起確認之
    訴，以資解決。復按在票據上簽名者，依票上所載文義負責
    ，票據法第5條定有明文；又按票據為文義證券，票據上之
    權利義務，悉應依票據記載之文字以為決定，最高法院55年
    臺上字第1873號著有判例可資參照。
二、抗告意旨略以：聲請人於民國93年間雖曾有因借款而簽發本
    票予相對人之事實無訛；惟聲請人於93年至94年間入監服刑
    時，已將名下之債務及貸款車輛移轉予友人林佩柔，亦即已
    為債務移轉，而處理完畢債務及貸款車輛事宜，且相對人未
    曾寄發繳費單、催繳通知予聲請人，並知悉聲請人在監服刑
    ，更未有任何書面請求聲請人繳納每1期之利息，況該利息
    之請求權依民法第126條規定，亦已逾時效而消滅等語。
三、經查，相對人依票據法第123條規定，聲請法院裁定對發票
    人即抗告人之財產強制執行，其性質係屬非訟事件，故法院
    依法僅就系爭本票形式上之要件是否具備予以審查為已足，
    業如前述，是本院依非訟事件程序審查，認系爭本票已符合
    票據法第123條之規定，而為准予強制執行之裁定，經核並
    無違誤。至抗告人主張之前揭事實，核屬票據責任存否、發
    票人得否拒絕給付等實體法律上之爭執，依前開說明，應由
    抗告人另行提起確認訴訟以謀解決，尚非本件非訟事件所得
    審究，殊無於本事件程序中為此實體事項爭執之餘地。從而
    ，抗告人提起本件抗告，為無理由，應予駁回。
四、按非訟事件依法應由關係人負擔費用者，法院裁定命關係人
    負擔時，應一併確定其數額，非訟事件法第24條第1項定有
    明文。爰依法確定本件抗告程序費用額為1,000元，應由抗
    告人負擔。
五、據上論結，本件抗告為無理由，依非訟事件法第46條、第21
    條第2項、第24條第1項，民事訴訟法第495條之1第1項、第4
    49條第1項、第78條，裁定如主文。
中　　華　　民　　國　　111 　年　　10　　月　　17　　日
            民事第五庭    　審判長法　官　陳文爵
　　　　　　　　                  法  官  李蓓
　　　　　　　　                  法  官  許惠瑜
以上正本係照原本作成。
本裁定除以適用法規顯有錯誤為理由，不得再抗告；如提再抗告
，應於收受送達後10日內委任律師為代理人向本院提出再抗告狀
（須附繕本1份），並繳納再抗告費新臺幣1,000元。　　　　
中　　華　　民　　國　　111 　年　　10　　月　　17　　日
                                  書記官　高偉庭
附表：（系爭本票，共同發票人：抗告人、訴外人吳懷生）　
發票日(民國) 票面金額(新臺幣) 到期日(民國) 93年7月20日 200,000元 93年11月21日